臺灣高等法院高雄分院刑事判決　　　　　　　　　　九十三年度上易字第一六五號
　　上　訴　人
　　即　被　告　甲○○
右上訴人因竊盜案件，不服臺灣高雄地方法院九十三年度易字第一三九號中華民國九
十三年三月五日第一審判決（起訴案號：臺灣高雄地方法院檢察署九十二年度偵字第
二二七六八號），提起上訴，本院判決如左：
      主  文
上訴駁回。
      事  實
一、甲○○自民國（下同）六十四年、七十三年間先後二次因竊盜案件，分別經台灣
    高雄地方法院及台灣高等法院台南分院判處有期徒刑二月、二年六月及應於刑之
    執行前令入勞動場所強制工作，嗣經依減刑條例裁定減刑；八十九年間又因贓物
    案件，經台灣高雄地方法院以八十九年度簡字第二號判決科處有期徒刑四月確定
    ，於八十九年八月十七日執行完畢。詎仍不知悔改，復意圖為自己不法之所有，
    於九十二年八月二十三日下午三時許，攜帶其所有質地堅硬客觀上對於人之生命
    、身體足以構成威脅，可作為兇器使用之八吋長一字型螺絲起子一支，前往高雄
    縣鳳山市○○○路一九二巷四號乙○○住處，趁乙○○外出不在之際，沿該屋後
    方之建築工地鷹架爬至三樓高度後，以所持螺絲起子撬開乙○○前開住處三樓窗
    戶進入該屋（侵入住宅部分未據告訴）內，再以螺絲起子破壞三樓房間門鎖，進
    入屋內房間，竊取乙○○所有之美金一千一百二十元及人民幣四千二百元，得手
    後花用完畢。嗣經警在乙○○三樓住處房間之門房採得指紋五枚送鑑定後循線查
    獲。
二、案經高雄縣警察局鳳山分局報請臺灣高雄地方法院檢察署檢察官偵查起訴。
    理  由
一、訊據上訴人即被告甲○○（下稱被告）對於右揭攜帶兇器行竊之事實，均坦承不
    諱，核與被害人乙○○於警詢中之指述失竊情節大致相符，而警方在被害人住處
    三樓房間門房採集得之五枚指紋經送驗結果，與內政部警政署刑事警察局存檔之
    甲○○之指紋相符，此有該局九十二年九月十二日刑紋字第０九二０一七二０五
    二號鑑驗書在卷可憑（見警卷第七頁）；此外，復有遭竊現場照片四幀附卷可資
    佐證，被告自白顯與事實相符，堪可採信，犯行洵堪認定。
二、被告攜帶之一字型螺絲起子，長約八吋，為金屬材質，業據被告於原審陳明在卷
    ，螺絲起子質地堅硬，在客觀上亦足以對人之身體、生命構成危險，核屬兇器無
    誤。又窗戶係屬安全設備之一種，被告以螺絲起子將之撬開而未破壞，係屬踰越
    安全設備。被害人遭破壞之門鎖係附著於房間門上不可分離，已構成門之一體，
    對之破壞係屬破壞門扇。核被告所為，係犯刑法第三百二十一條第一項第二、三
    款之攜帶兇器毀壞門扇踰越安全設備加重竊盜罪。被告於八十九年間因贓物案件
    ，經台灣高雄地方法院以八十九年度簡字第二號判決科處有期徒刑四月確定，於
    八十九年八月十七日執行完畢之事實，除經其陳明在卷外，並有臺灣高等法院被
    告全國前案紀錄表及刑案資料查註紀錄表各在卷憑，其於五年內再犯本件有期徒
    刑以上之罪，為累犯，應依刑法第四十七條規定，應依法加重其刑。
三、原審因認被告犯罪事證明確，而適用刑法第三百二十一條第一項第二、三款、第
    四十七條之規定，審酌被告前有多次竊盜及贓物前科，仍不知悔改，持兇器侵入
    他人住宅竊取財物，本應嚴懲以收刑罰教化之效，惟念被告犯後坦認犯行及犯罪
    之動機、目的、手段、犯罪所生之危害等一切情狀，量處有期徒刑一年六月。併
    敘明持以行竊之螺絲起子一支，係被告所有供本件犯罪所用之物，此經被告供承
    在卷，雖未扣案，仍有沒收之必要，爰依刑法第三十八條第一項第二款規定併宣
    告沒收之。經核原判決認事用法並無違誤，量刑亦稱允當，被告上訴意旨以螺絲
    起子非兇器云云，指摘原判決不當，為無理由，應以駁回。
據上論結，應依刑事訴訟法第三百六十八條，判決如主文。
本案經檢察官張其主到庭執行職務。
中    華    民    國      九十三      年      四      月      三十      日
                              臺灣高等法院高雄分院刑事第四庭
                                  審判長法官  蕭權閔
                                        法官  陳吉雄
                                        法官  李嘉興
右正本證明與原本無異。
不得上訴。
                                  法院書記官  劉博文
中    華    民    國      九十三      年      四      月      三十      日
附錄：本判決論罪科刑法條
中華民國刑法第三百二十一條
犯竊盜罪而有左列情形之一者，處六月以上、五年以下有期徒刑：
一  於夜間侵入住宅或有人居住之建築物、船艦或隱匿其內而犯之者。
二  毀越門扇、牆垣或其他安全設備而犯之者。
三  攜帶兇器而犯之者。
四  結夥三人以上而犯之者。
五  乘火災、水災或其他災害之際而犯之者。
六  在車站或埠頭而犯之者。
前項之未遂犯罰之。
